【裁判字號】    90,易,479
【裁判日期】    900309
【裁判案由】    賭博
【裁判全文】
臺灣板橋地方法院刑事判決                            九十年度易字第四七九號
    公  訴  人  臺灣板橋地方法院檢察署檢察官
    被      告  丁○○
                丙○○○
                乙○○
                甲○○
右列被告等因賭博案件，經檢察官提起公訴（八十九年度偵字第二一六六四號），本
院判決如左：
    主  文
丁○○共同連續意圖營利，聚眾賭博，處有期徒刑拾月。扣案之傳真機拾台、六合彩
簽單伍拾張、賭客聯絡單伍張、賭客傳真次數單伍張、簽字筆拾貳支及計算機台，
均沒收。
丙○○○、乙○○、甲○○共同連續意圖營利，聚眾賭博，各處有期徒刑伍月，如易
科罰金，以佰元折算壹日。扣案之傳真機拾台、六合彩簽單伍拾張、賭客聯絡單伍
張、賭客傳真次數單伍張、簽字筆拾貳支及計算機台，均沒收。
    事  實
一、丁○○意圖營利，並基於概括犯意，自民國（下同）八十九年九月十四起至同年
    十一月十六日止，提供其位於臺北縣蘆洲市○○路三三六巷二五弄十一號四樓之
    住處充作公眾得出入場所，設置俗稱「六合彩」賭博簽單，負責經營「六合彩」
    賭博，並以每期新臺幣（下同）一千元之代價，僱用丙○○○、乙○○、甲○○
    三人在上址從事接聽電話及登記簽賭號碼之工作，而連續多次聚集不特定多數人
    賭博財物。其賭博方法分為「二星」、「三星」「四星」三種，均用以核對香港
    政府每星期二、四期開獎之六合彩中彩之六組號碼，無論「二星」、「三星」「
    四星」皆設０一至四七之二位數號碼四十七組，其中「二星」係每支簽選二組二
    位數號碼，須同時押中香港六合彩六組獎號之其中二組者，始為中獎，「三星」
    係每支簽選三組二位數號碼，須同時押中香港六合彩獎號之三組者，始為中獎，
    「四星」則係每支簽選四組二位數號碼，須同時押中香港六合彩六組獎號之其中
    四組者，始為中獎，賭客每簽選一支「二星」，須繳交賭資七十五元，每簽選一
    支「三星」，須繳交賭資六十五元，每簽選一支「四星」，須繳交賭資六十元，
    ，凡賭客簽中「二星」者，可獲得彩金五千三百元，簽中「三星」者，則可獲得
    彩金五萬二千元，簽中「四星」者，可獲得彩金六十五萬元，若未簽中，賭資悉
    歸丁○○所有，並由中獎機率之優勢結果，從中牟取利潤。嗣於八十九年十一月
    十六日十八時許，丁○○、丙○○○、乙○○、甲○○四人為警在上址查獲，並
    扣得丁○○所有供彼等經營上開「六合彩」賭博所用之傳真機十台、六合彩簽單
    五十張、賭客聯絡單五張、賭客傳真次數單五張、簽字筆十二支及計算機三台。
二、案經臺北縣警察局蘆洲分局報告臺灣板橋地方法院檢察署檢察官偵查起訴。
    理  由
一、右揭事實，業據被告丁○○、丙○○○、乙○○、甲○○四人於警訊時、偵查中
    及本院審理時供承不諱，互核相符，並有搜扣押證明筆錄一份附卷可稽，且有扣
    案之傳真機十台、六合彩簽單五十張、賭客聯絡單五張、賭客傳真次數單五張、
    簽字筆十二支及計算機三台可資佐證，堪認彼等自白確與事實相符，本件事證已
    臻明確，被告四人犯行均洵堪認定。
二、核被告四人所為，均係犯刑法第二百六十八條前段之意圖營利供給賭博場所罪、
    同條後段之意圖營利聚眾賭博罪、同法第二百六十六條第一項前段之在公眾得出
    入之場所賭博財物罪；被告四人間，有犯意聯絡與行為分擔，均為共同正犯；彼
    等先後多次意圖營利供給賭博場所、意圖營利聚眾賭博、在公眾得出入之場所賭
    博財物犯行，均係時間緊接，犯罪構成要件相同，所犯罪名又屬同一，顯係基於
    概括犯意而為，均為連續犯，應分別論以一罪並加重其刑；又彼等於每期開前
    之意圖營利供給賭博場所、意圖營利聚眾賭博、在公眾得出入之場所賭博財物犯
    行，均係基於一個賭博犯意之決定，以達成同一犯罪之各個舉動，乃一行為而觸
    犯上開三罪名，屬想像競合犯，應從情節較重之意圖營利聚眾賭博罪處斷；至彼
    等於每期香港六合彩開前之多次接續行為，則均係當次意圖營利供給賭博場所
    及意圖營利聚眾賭博，與在公眾得出入之場所賭博財物犯行之一部行為，附此敘
    明。爰審酌被告丁○○為貪圖暴利，竟不思以正當工作獲取酬勞，而利用自宅經
    營六合彩賭博，供人簽賭財物，從中獲取不法利益，助長社會僥倖心理，被告丙○○○、乙○○、甲○○復受僱參與經營六合彩賭博，擴大其經營規模，益加對
    社會治安產生負面影響，並參酌彼等之素行狀況（被告丁○○、乙○○、甲○○
    三人均無前科，被告丙○○○僅曾於八十一年間，因賭博案件，經本院判處罰金
    二千元確定，有臺灣高等法院刑案紀錄簡覆表四份附卷足憑）、犯罪之手段及犯
    罪後均坦承犯行態度尚佳等一切情狀，分別量處如主文所示之刑，並就被告丙○○○、乙○○、甲○○三人部分諭知易科罰金之折算標準，以示懲儆。
三、扣案之傳真機十台、六合彩簽單五十張、賭客聯絡單五張、賭客傳真次數單五張
    、簽字筆十二支及計算機三台，均係被告丁○○所有供被告四人經營上開六合彩
    賭博所用之物，業據其供明在卷，爰均依刑法第三十八條第一項第二款規定宣告
    沒收。
據上論斷，應依刑事訴訟法第二百九十九條第一項前段，刑法第二十八條、刑法第五
十六條、第二百六十六條第一項前段、第二百六十八條、第五十五條、第四十一條第
一項、第三十八條第一項第二款，罰金罰鍰提高標準條例第一條前段、第二條，判決
如主文。
本案經檢察官高俊申到庭執行職務
中      華      民      國       九十       年     三     月     九     日
                                        臺灣板橋地方法院刑事第二庭
                                            法  官  王  屏  夏
右正本證明與原本無異。
如不服本判決，應於判決送達後十日內，向本院提出上訴狀。
                                            書記官  楊  璧  華
中      華      民      國       九十       年     三     月     九     日
附錄本案論罪科刑法條全文：
刑法第二百六十六條第一項：
在公共場所或公眾得出入之場所賭博財物者，處一千元以下罰金，但以供人暫時娛樂
之物為賭博者，不在此限。（罰金數額已依罰金罰鍰提高標準條例提高為十倍）
當場賭博之器具與在賭檯或兌換籌碼處之財物，不問屬於犯人與否，沒收之。
刑法第二百六十八條：
意圖營利，供給賭博場所或聚眾賭博者，處三年以下有期徒刑，得併科三千元以下罰
金。


司法院資訊處製作；財團法人民間司法改革基金會備份。
